de: Verwaltungstyp: Verwaltet; Smart verwaltet; Nicht verwaltet; Webverwaltet; Sonstiges
vi: Loại quản lý: Được quản lý; Quản lý thông minh; Không quản lý; Quản lý qua web; Khác
cs: Typ správy: Spravovaný; Chytře spravovaný; Nespravovaný; Webově spravovaný; Jiné
sv: Hanteringstyp: Hanterad; Smart hanterad; Ohanterad; Webbaserad hanterad; Övrigt
zh-TW: 管理類型: 受管理; 智慧管理; 非管理型; 網頁管理; 其他
th: ประเภทการจัดการ: แบบจัดการได้; จัดการแบบสมาร์ท; ไม่จัดการ; จัดการผ่านเว็บ; อื่นๆ
fr: Type de gestion: Géré; Géré intelligent; Non géré; Géré par Web; Autre
pt-BR: Tipo de gerenciamento: Gerenciado; Gerenciamento inteligente; Não gerenciado; Gerenciado via web; Outro
ru: Тип управления: Управляемый; Интеллектуально управляемый; Неуправляемый; Веб-управляемый; Другой
da: Administrationstype: Administreret; Smart administreret; Uadministreret; Web-administreret; Andet
bg-BG: Тип управление: Управляван; Интелигентно управляван; Неуправляван; Уеб управляван; Други
hu: Menedzsment típusa: Kezelt; Intelligensen kezelt; Nem kezelt; Webalapú kezelés; Egyéb
pl: Typ zarządzania: Zarządzany; Inteligentnie zarządzany; Niezarządzany; Zarządzany przez przeglądarkę; Inne
sk-SK: Typ správy: Spravované; Inteligentne spravované; Nespravované; Webovo spravované; Iné
zh-CN: 管理类型: 托管; 智能托管; 非托管; 网络托管; 其他
tr: Yönetim tipi: Yönetimli; Akıllı yönetimli; Yönetimsiz; Web yönetimli; Diğer
fi: Hallintatyyppi: Hallinnoitu; Älykäs hallinnoitu; Hallitsematon; Verkkohallinnoitu; Muu
el: Τύπος διαχείρισης: Διαχειριζόμενο; Έξυπνα διαχειριζόμενο; Μη διαχειριζόμενο; Διαχειριζόμενο μέσω web; Άλλο
es: Tipo de gestión: Gestionado; Gestión inteligente; No gestionado; Gestionado por web; Otros
lt-LT: Valdymo tipas: Valdomas; Išmaniai valdomas; Nevaldomas; Valdomas per žiniatinklį; Kita
nb: Administrasjonstype: Administrert; Smart administrert; Uadministrert; Web-administrert; Annet
pt-PT: Tipo de gestão: Gerido; Gestão inteligente; Não gerido; Gerido via web; Outro
it: Tipo di gestione: Gestito; Gestione smart; Non gestito; Gestito via web; Altro
ro-RO: Tipul de management: Administrat; Administrat inteligent; Neadministrat; Administrat web; Altele
nl: Beheertype: Beheerd; Smart beheerd; Onbeheerd; Webbeheerd; Andere
ko: 관리 유형: 관리형; 스마트 관리형; 비관리형; 웹 관리형; 기타
ja: 管理タイプ: マネージド; スマートマネージド; アンマネージド; ウェブマネージド; その他
sl-SI: Tip upravljanja: Upravljan; Pametno upravljan; Neupravljan; Spletno upravljan; Drugo
hr-HR: Tip upravljanja: Upravljan; Pametno upravljan; Neupravljan; Web upravljan; Ostalo
en: Management type: Managed; Smart managed; Unmanaged; Web-managed; Other